臺灣新竹地方法院刑事判決　　　　　　　 94年度易字第702號
公　訴　人　臺灣新竹地方法院檢察署檢察官
被　　　告　丁○○
　　　　　　　　　　樓
上列被告因詐欺案件，經檢察官提起公訴（九十四年度偵字第四
一七七號、第四八○三號、第四九二四號），本院合議庭裁定進
行簡式審判程序，並判決如下：
    主  文
丁○○連續幫助連續意圖為自己不法之所有，以詐術使人將本人
之物交付，處有期徒刑參月，如易科罰金，以參佰元折算壹日。
    事  實
一、丁○○因失業經濟拮据，為貼補家用，明知提供自己所有金
    融機構帳戶之存摺、提款卡及密碼，有遭他人利用作為詐騙
    工具之可能，竟仍不違其本意，於民國九十三年四月間某日
    ，見報紙分類廣告欄內刊登收購銀行帳戶之廣告，即撥打其
    上電話與真實姓名年籍不詳自稱「周先生」之成年男子聯絡
    ，而基於幫助詐欺之概括犯意，於附表所示之開戶時間，分
    別至附表所示之金融機構開立帳號，取得存摺、提款卡、密
    碼後，即以每一帳戶新台幣（下同）三千元之代價，售予與
    真實姓名年籍不詳成年人所組成之詐欺集團有犯意聯絡之「
    周先生」，以供該詐欺集團使用。旋該詐欺犯罪集團人員收
    受前開存摺、提款卡及密碼後，即基於詐欺之概括犯意，連
    續於附表「被害人與遭詐騙匯款之時間、金額」欄所示之時
    間，以親人借錢周轉、財政部退稅通知、美容護膚中心查證
    是否為警員及援助交際理由，使戊○○、乙○○、丙○○、
    甲○○等人陷於錯誤，而將如附表所示之金額匯入丁○○所
    提供之上開各帳戶內。
二、案經新竹縣警察局竹北分局報告臺灣新竹地方法院檢察署檢
    察官偵查起訴。
    理  由
一、本件被告丁○○所犯幫助詐欺罪，非為死刑、無期徒刑、最
    輕本刑為三年以上有期徒刑之罪，或高等法院管轄第一審之
    案件，其於本院準備程序進行中，就被訴事實為有罪之陳述
    ，經本院合議庭認為符合新修正刑事訴訟法第二百七十三條
    之一第一項之規定，裁定進行簡式審判程序，先予敘明。
二、上開事實，業經被告丁○○於警詢、檢察官訊問時及本院準
    備程序、簡式審理程序訊問時坦白承認，核與被害人戊○○
    、乙○○、丙○○、甲○○於警詢時指述遭人詐騙匯款之情
    節大致相符，並有上開被害人匯款至被告丁○○申請使用之
    如附表所示帳戶之客戶交易明細表、被告如附表所示帳戶之
    申辦資料、報案三聯單等件在卷可資佐證，足見被告之自白
    與事實相符，應可採信，被告連續幫助連續詐欺之犯行，堪
    以認定。
三、按刑法上之幫助犯，係對於犯罪與正犯有共同之認識，而以
    幫助之意思，對於正犯資以助力，而未參與實施犯罪之行為
    者而言（最高法院八十八年度臺上字第一二七○號判決參照
    ）。次按連續幫助與幫助連續原屬有別，如基於概括犯意，
    多次幫助他人犯罪，為連續幫助；如以一幫助行為，幫助他
    人連續犯罪，則為幫助連續，就幫助犯言，僅有一次之犯罪
    行為（最高法院八十六年度臺上字第五六八○號、八十七年
    度臺上字第三八六五號判決參照）。查「周先生」成年男子
    等人所組成之詐欺集團以上述財政部通知退稅等理由，向被
    害人戊○○等人誆稱，指示渠等操作自動櫃員機及匯款，致
    渠等陷於錯誤，而分別將如附表所示款項轉匯入被告上開各
    金融帳戶中，被告基於幫助之犯意，提供銀行帳戶存摺、提
    款卡及密碼予「周先生」成年男子等人所組成詐欺集團，由
    該詐欺集團，以詐術使被害人戊○○等人陷於錯誤，而轉帳
    至被告所提供之上開銀行帳戶，再經由該詐欺集團提領，並
    無證據證明被告有參與詐欺犯行之構成要件行為。核其所為
    係犯刑法第三百三十九條第一項幫助連續詐欺取財罪。又被
    告先後三次出售帳戶、該詐欺集團先後四次詐取財物之犯行
    ，均時間緊接，方法相同，觸犯構成要件相同之罪名，顯係
    基於概括犯意為之，為連續犯。被告幫助該詐欺集團犯前開
    罪名，爰依刑法第三十條第二項之規定，按正犯之刑減輕之
    。爰審酌被告詐得財物之價值，其提供帳戶供犯罪集團使用
    ，所為已影響社會正常經濟交易安全，增加被害人尋求救濟
    之困難，並使犯罪之追查趨於複雜，且迄今尚未與被害人達
    成和解、其犯罪之動機、目的、手段、生活狀況、智識程度
    ，及其犯罪後已坦承犯行，態度尚稱良好等一切情狀，量處
    如主文所示之刑，並諭知易科罰金之折算標準，以示懲儆。
    至被告交予「周先生」之上開存摺、提款卡等物，雖係供犯
    罪所用之物，但未經扣案，迄今仍未取回，復非義務沒收之
    物，爰不為沒收之諭知，附此敘明。
據上論斷，應依刑事訴訟法第二百七十三條之一第一項、第二百
九十九條第一項前段，刑法第五十六條、第三百三十九條第一項
、第三十條第二項、第四十一條第一項，罰金罰鍰提高標準條例
第一條前段、第二條，判決如主文。
本案經檢察官傅伊君到庭執行職務。
中　　華　　民　　國　　94　　年　　12　　月　　16　　日
                  刑事第六庭    法　官　魏瑞紅
以上正本證明與原本無異。
如不服本判決，應於判決送達後10日內向本院提出上訴狀 (應附
繕本 )，上訴於臺灣高等法院。
中　　華　　民　　國　　94　　年　　12　　月　　16　　日
　　　　　　　　　　　　　　　　書記官　吳月華
附錄論罪科刑法條全文：
刑法第三百三十九條
意圖為自己或第三人不法之所有，以詐術使人將本人或第三人之
物交付者，處五年以下有期徒刑、拘役或科或併科一千元以下罰
金。
以前項方法得財產上不法之利益或使第三人得之者，亦同。
前二項之未遂犯罰之。
